【裁判字號】    98,簡聲抗,13
【裁判日期】    981230
【裁判案由】    停止強制執行
【裁判全文】
臺灣桃園地方法院民事裁定            98年度簡聲抗字第13號
抗  告  人  甲○○
相  對  人  乙○○
上列當事人間停止強制執行事件，抗告人對於民國98年10月30日
本院中壢簡易庭98年度壢簡聲字第174 號第一審裁定，提起抗告
，本院合議庭裁定如下：
    主  文
抗告駁回。
抗告程序費用新台幣壹仟元由抗告人負擔。
    理  由
一、抗告意旨略以：原裁定准許抗告人提供擔保新台幣（下同）
    28,812元後，本院98年度司執字第54475 號給付票款強制執
    行事件之強制執行程序，於本院98年度壢簡字第802 號債務
    人異議之訴終結前，應暫予停止，惟本件相對人所執抗告人
    簽發之本票金額合計僅為205,800 元，且實際上均已罹於時
    效，況且上開票據權利原為互助會款債權，而抗告人早已清
    償該互助會款，是原裁定命抗告人需提供之擔保金額顯然過
    高，自有不當，爰請求廢棄改定等語。
二、按強制執行程序開始後，除法律另有規定外，不停止執行（
    第1 項）；有回復原狀之聲請，或提起再審或異議之訴，或
    對於和解為繼續審判之請求，或提起宣告調解無效之訴、撤
    銷調解之訴，或對於許可強制執行之裁定提起抗告時，法院
    因必要情形或依聲請定相當並確實之擔保，得為停止強制執
    行之裁定（第2 項）。強制執行法第18條第1 項、第2 項定
    有明文。次按，法院依強制執行法第18條第2 項裁定准許停
    止強制執行所定之擔保金，係備供債權人因停止執行所受損
    害之賠償，其數額應依標的物停止執行後，債權人未能即時
    受償或利用該標的所受之損害額，或其因另供擔保強制執行
    所受之損害額定之，非以標的物之價值為依據；又此項金額
    之多寡應如何認為相當，原屬於法院職權裁量之範圍，非當
    事人所可任意指摘（最高法院87年度台抗字第529 號、86年
    度台抗字第442 號、89年度台抗字第394 號、91年度台抗字
    第429 號裁定意旨參照）。
三、查：相對人以本院簡易庭98年度司票字第5042號本票裁定為
    執行名義，於98年09月08日向本院聲請對抗告人之不動產為
    強制執行，現由本院以98年度司執字54475 號事件執行在案
    ，嗣經相對人於98年10月13日向本院提起債務人異議之訴請
    求撤銷前開強制執行程序（理由即如本件抗告意旨所載），
    現則由本院中壢簡易庭以98年度壢簡字第802 號事件審理中
    ，而相對人嗣於98年10月23日並具狀為本件停止強制執行之
    聲請，以上業經本院依職權調閱前開強制執行案卷及債務人
    異議之訴案卷等查核無誤，足信為真。按抗告人既已依法提
    起債務人異議之訴，則其聲請（供擔保後）停止強制執行，
    即無不合。至抗告意旨雖認：原審命供擔保金額過高等語，
    然債權人未能即時受償或利用該標的物所受之損害額，應如
    何認為相當，本屬於法院職權裁量之範圍，已如前述，且原
    裁定理由中所審酌略以：相對人聲請強制執行之總債權額為
    205,800 元，而抗告人所提前開債務人異議之訴事件案情尚
    非繁雜，且屬應適用簡易訴訟程序之案件，僅能上訴至二審
    ，參考各級法院辦案期限實施要點規定，第一、二審簡易訴
    訟程序審判案件之辦案期限分別為10個月、2 年，以前揭債
    務人異議之訴可能進行之訴訟期間2 年10個月為計算基準，
    按法定利率年息5 ％計算抗告人因停止執行所可能遭受之損
    害為28,812元（計算式：205,800 元×年息5 ％×2.8 年＝
    28,812）等節，乃原審於其裁量權正常行使範圍內之計算結
    果，經核尚無不合，是抗告意旨指摘原審核定之擔保金額不
    當，求予廢棄等語，為無理由，應予駁回。
四、結論：本件抗告為無理由，依民事訴訟法第436 條之1 第3
    項、第495 條之1 第1 項、第449 條第1 項、第95條、第78
    條，裁定如主文。
中    華    民    國    98    年    12    月    30    日
                      民事第三庭審判長法  官  張天民
                                      法  官  陳心婷
                                      法  官  周玉
以上正本係照原本作成。
本裁定不得再抗告
中    華    民    國    98    年    12    月    30    日
                                      書記官  崔青菁

司法院資訊處製作；財團法人民間司法改革基金會備份。
